【裁判字號】    97,易,877
【裁判日期】    971111
【裁判案由】    竊盜
【裁判全文】
臺灣高雄地方法院刑事判決               97年度易字第877號
公  訴  人  臺灣高雄地方法院檢察署檢察官
被      告  乙○○
上列被告因竊盜案件，經檢察官提起公訴（97年度偵字第17114
號、第19781號），本院判決如下：
    主  文
乙○○犯附表二所示結夥攜帶兇器竊盜罪，共伍罪，各處如附表
二所示之刑（含從刑）。應執行有期徒刑參年貳月，扣案未懸掛
車牌附加吊桿設備之自用大貨車壹輛及鐵鎚、鐮刀各壹支，均沒
收。
    事  實
一、乙○○因缺錢花用，竟與丙○○、戊○○、庚○○、己○○
    （丙○○、戊○○、庚○○、廖瑞峰部分，另行審結）共同
    基於意圖為自己不法所有之犯意聯絡，結夥3 人以上，由丙○○駕駛其所有、未懸掛車牌附加吊桿設備之自用大貨車，
    車上並放置丙○○所有、客觀上可供兇器用之鐵鎚、鐮刀各
    1 支，搭載乙○○、戊○○、庚○○、己○○；或由乙○○
    自行駕駛其所有不詳車號之自用小客車或騎乘戊○○所有不
    詳車號之機車，尾隨上開自用大貨車，以3 至5 人為組合，
    於附表一所示之時間，前往附表一所示之地點，以如附表一
    所示之方法，竊取如附表一所示之被害人財物（各次竊盜犯
    行之時間、地點、方法、所得財物及共犯，詳如附表一所示
    ）。嗣於97年6 月23日凌晨5 時30分許，乙○○等人竊得如
    附表一編號所示之C 型鋼鐵圍籬釘1 批後，由丙○○駕駛
    上開自用大貨車搭載戊○○、庚○○、己○○沿高雄縣阿蓮
    鄉石安往崙頂之產業道路行駛時，因行跡可疑，為警攔檢查
    獲，並扣得臺南縣政府所有之C 型鋼鐵圍籬釘2560公斤（業
    經臺南縣政府地政處人員辛○○領回）、丙○○向不知情之
    陳耀宗借用之小型怪手1 輛（業經陳耀宗領回）、丙○○所
    有供犯罪用之上開附加吊桿設備之自用大貨車1 輛及鐵鎚、
    鐮刀各1 支，尾隨在後之乙○○見狀，旋即自行騎乘機車逃
    逸。
二、案經臺南縣政府、甲○○○訴由高雄縣政府警察局湖內分局
    報請臺灣高雄地方法院檢察署檢察官偵查起訴。
    理  由
一、證據能力：
(一)、按被告以外之人於審判外之陳述，雖不符刑事訴訟法第159
    條之1 至第159 條之4 之規定，而經當事人於審判程序同意
    作為證據，法院審酌該言詞陳述或書面陳述作成時之情況，
    認為適當者，亦得為證據，刑事訴訟法第159 條之5 第1 項
    定有明文。本件檢察官、被告於本院審判程序時，除證人即
    同案被告丙○○、戊○○、庚○○於偵查中所為之陳述，被
    告爭執為傳聞證據外，就本判決所引用其他審判外之言詞或
    書面陳述，均明示同意有證據能力，本院認該具有傳聞證據
    性質之證據，其取得過程並無瑕疵，且與待證事實具有關聯
    性，證明力非明顯過低，以之作為證據係屬適當，認得為證
    據。
(二)、證人即同案被告丙○○、戊○○、庚○○與被告乙○○為共
    同正犯之關係，其等於偵查中關於同案之其他被告所為之供
    述，對於被告乙○○而言，雖屬被告以外之人於審判外之言
    詞陳述，然其等於檢察官偵查中所為之陳述，係經檢察官告
    以拒絕證言權、具結之義務及偽證罪之處罰後，再命其朗讀
    結文並具結後所為之陳述，核其製作筆錄過程，並無違法取
    供述或證明力明顯過低之瑕疵，所為陳述係出於供述者之真
    意，皆具信用性。況於本院審理時，已依人證調查程序，傳
    喚證人丙○○到場，命其立於證人之地位經公訴人、被告當
    庭交互詰問，並使被告有與之對質及詰問之機會，認已完足
    為合法調查之證據，保障被告之對質詰問權。至於證人戊○○、庚○○部分，被告既未認有傳訊其等到庭加以詰問之必
    要，且於本院審理期日調查證據完畢開始辯論前，審判長問
    被告最後尚有何證據調查，被告始終未曾請求傳訊戊○○、
    庚○○到庭加以詰問，且表示無其他證據聲請調查，有本院
    97年10月21日審判筆錄可稽，顯已消極捨棄對該二證人之詰
    問權。而上開證人於偵查中關於被告所為之供述，復經本院
    於審判期日，依法定程序逐一提示並告以要旨，由被告依法
    辯論，而完足為合法調查之證據，自得採為判決之基礎。綜
    上，以證人丙○○、戊○○、庚○○於偵查中所為陳述作為
    證據，並無任何不當，依刑事訴訟法第159 條之1 第2 項之
    規定，當具有證據能力。
二、訊據被告乙○○固坦承確有於如附表一所示時間，與如附表
    一所示之共犯，共同前往如附表一所載地點，以及事後分得
    如附表一所示之款項等情，惟矢口否認有何加重竊盜犯行。
    辯稱：我雖有與丙○○等人到附表一所示之地點，但我並沒
    有到竊盜現場，是丙○○他們進去，我只是在外面等丙○○
    ，純粹是要跟丙○○追討他欠我的薪資而已，並沒有參與竊
    盜行為，也沒有幫忙把風；至於大貨車上之鐵鎚、鐮刀，是
    丙○○從事園藝工作的工具，並非兇器；且丙○○等人所搬
    運如附表一所示之物，應係他人不要的東西等語。
三、經查：
(一)、被告確有於如附表一所示之時間，與如附表一所示之共犯，
    前往如附表一所載地點，以如附表一所示之方法，共同竊取
    如附表一所示被害人之財物，以及事後分得如附表一編號
    至所載之款項等情，業據被告於警詢時所自陳，核與證人
    即同案共犯丙○○、戊○○、庚○○於偵查中具結證述及證
    人辛○○、丁○○、高佳真、徐全守指訴之情節大致相符，
    並有秤量傳票、贓物認領保管單、交付認領保管單各1 紙、
    地磅代秤單5 紙、變賣鐵材紀錄2 紙及現場照片20幀在卷可
    佐。此外，復有被告丙○○所有之附加吊桿設備之自用大貨
    車1 輛及鐵鎚、鐮刀各1 支扣案可佐。上揭事實，要堪認定
    。
(二)、被告雖事後改稱：我並沒有到竊盜現場，是丙○○他們進去
    ，我只是在外面等丙○○，是要向丙○○追討他欠我的薪資
    ，並沒有參與竊盜行為，也沒有幫忙把風等語。惟查，被告
    歷於警詢、偵查及本院審理時均供陳：確有於附表一所示之
    時間，至如附表一所載之地等情，其事後翻異前詞改稱：並
    未至現場一節，顯不足採。衡以本件案發時間均係在凌晨時
    段，地點亦與丙○○住處相距甚遠，倘被告僅係單純欲向丙○○追討薪資，大可在白天時段，至丙○○住處催討抑或以
    電話追討即可，何須於凌晨時段，跟隨丙○○等人，前往人
    煙罕至之地點，等候丙○○給付薪資？其所辯要與常情未合
    。況證人丙○○於偵查中具結證稱：乙○○參與高鐵站旁之
    竊盜行為（即附表一編號至），包括被抓到那次，果園
    那次乙○○也有去（即附表一編號），我們在偷竊時，乙○○都在離我們偷東西地點約100 公尺的附近把風，乙○○
    知道是要去偷竊等語，核與證人戊○○於偵查中證述：乙○○參與5 次，他都有跟我們一起到現場，他是在吊車旁邊的
    路口把風等語；證人己○○於偵查中亦明確供稱：乙○○有
    去，他去現場跟我一起顧路口等語，其等所述互核一致，足
    認被告確有於附表一所示時、地，於丙○○著手竊取如附表
    一所示之物時，在竊盜地點之路口把風甚明。而被告於本院
    審理時亦自承：是丙○○邀我去搬東西等語，益徵其確有參
    與本件竊盜犯行，並於如附表一所示之時、地，在丙○○著
    手竊取被害人之財物時，負責在路口把風之工作。其辯謂並
    未參與把風工作一節，要不足採。
(三)、被告復辯稱：我認為丙○○給我的款項，是他還我的薪資，
    並不是參與竊盜行為所得之款項等語。然其於本院審理時復
    自陳：丙○○他們拿東西後，再拿去賣錢，之後在丙○○住
    處拿給我等語，堪認被告對於丙○○所交付之款項確係變賣
    贓物所得之款項等情，知之甚詳，其謂該款項係丙○○給付
    之薪資一節，已難採信。且證人丙○○於本院審理時到庭結
    證稱：我之前是有欠乙○○薪資，但是有還，雖然時間有拖
    到，但是我已經在本件案發前全部付清等語，核與證人戊○○於偵查中證述：乙○○有來跟丙○○要工錢，丙○○有陸
    續還他等語相符，足認於本件竊盜犯行前，丙○○業已全數
    給付積欠被告之薪資甚明。益徵被告於附表一所示竊盜犯行
    後，所分得之款項確係變賣贓物所得之款項，被告前開置辯
    ，顯係事後卸責之詞，不足採信。
(四)、被告復辯稱：附表一所示之物應係廢棄物，丙○○告訴我臺
    南高鐵車站附近那些圍籬鈳是廠商不要的東西云云。惟查，
    附表一所示之物，確係屬丁○○、臺南縣政府所有之物之事
    實，業據證人丁○○、辛○○證述綦詳。而證人丙○○於本
    院審理時亦明確證稱：我並沒有告訴乙○○說那是營造商做
    到一半不要的東西，要我們去清理，當地是高鐵重劃區，四
    周原本都有籬笆，時間很久了，現在籬笆已經撤走，剩下圍
    籬釘等語，足認被告與丙○○等人所搬運如附表一所示之物
    ，確係屬他人之物甚明。參以，被告於本院審理時供陳：丙○○他們叫我去幫忙搬那些鐵件，但我覺得那是有人所有的
    ，所以我不敢進去等語，益徵被告主觀上知悉附表一所示之
    物確係他人所有之物，其辯謂該等物品係屬廢棄物一節，委
    無可採。
(五)、至於被告辯稱：大貨車上之鐵鎚、鐮刀是園藝植栽工具，並
    不是工具云云。按刑法第321 條第1 項第3 款所謂之「兇器
    」，其種類並無限制，凡客觀上足對人之生命、身體、安全
    構成威脅，具有危險性即已足，而不以取出兇器犯之為必要
    ，亦不以攜帶之初有持以行兇之意圖為限（最高法院79 年
    台上字第5253號判例、94年度台上字第3149號裁判可資參照
    ）。本件被告與同案被告丙○○、戊○○、謝瑞龍、己○○
    等人用以分別犯附表一所示各次竊盜犯行之鐵鎚、鐮刀各1
    支，均為金屬材質，質地堅硬，其中鐮刀刀鋒銳利，以上開
    物品毆擊或持刀刺向人之身體，均足以危害他人之生命、身
    體、安全，此乃事理之常，客觀上均屬兇器甚明。又被告等
    人攜帶上開物品之初時，固未有以之行兇之意圖，然被告與
    同案被告丙○○等人既於行竊時，將上開物品置放在自用大
    貨車上，並以該自用大貨車附加之吊桿設備作為竊盜實施之
    工具，是上開兇器顯係置放在被告隨手可取得之處所，衡諸
    常情，於行竊過程中，若遭事主或他人發現，被告等人極易
    持而行強，對於他人之生命、身體、安全具有高度危險性，
    足認被告等人攜帶上開鐵鎚、鐮刀，確有持以行兇之可能，
    而該當刑法第321 條第1 項第3 款之加重條件。被告前開置
    辯，要非可採。
(六)、再按共同實施犯罪行為之人，在合同意思範圍以內，各自分
    擔犯罪行為之一部，相互利用他人之行為，以達其犯罪之目
    的者，即應對於全部所發生之結果，共同負責；又正犯、從
    犯之區別，係以其主觀之犯意及客觀之犯行為標準，凡以自
    己犯罪之意思而參與犯罪，無論其所參與者是否犯罪構成要
    件之行為，皆為正犯，其以幫助他人犯罪之意思而參與犯罪
    ，其所參與者，苟係犯罪構成要件之行為，亦為正犯，必以
    幫助他人犯罪之意思而參與犯罪，其所參與者又為犯罪構成
    要件以外之行為，始為從犯（最高法院25年度上字第2253號
    、28年上字第3110號判例意旨可資參照），故行為人所參與
    者雖係犯罪構成要件以外之行為，然如係基於共同行為決意
    ，而與其他共同實施犯罪行為之人，各自分擔犯罪行為之一
    部，縱其所為非屬構成要件行為，亦應對於全部發生之結果
    共同負責，均屬共同正犯。本件被告乙○○就如附表一所示
    之竊盜犯行，均係負責把風工作等情，業經認定如前。其雖
    未實際參與竊盜行為之實施，惟其事前主觀上已知悉附表一
    所示之物均為他人所有之物，復與同案被告丙○○等人共同
    前往案發地點，並於丙○○著手實施竊盜犯行時，於路口把
    風，事後亦分得贓款之事實，亦如前述。參以，被告於本院
    審理時供陳：我是因為經濟困難，所以他們每次來叫我，我
    都會去等語。益徵其確係以參與竊盜犯行之意思，而參與把
    風行為甚明。是被告就附表一所示各次竊盜犯行，與如附表
    一所示之共犯間，確有犯意聯絡，縱其所分擔之行為係竊盜
    罪構成要件以外之把風行為，揆諸前開說明，仍應對於全部
    竊盜犯行，與共犯共同負責。
(七)、綜上所述，被告乙○○上開所辯各節，均無足採。本件事證
    明確，被告犯行，要堪認定，應依法論罪科刑。
四、論罪科刑部分
(一)、核被告乙○○所為如附表一編號至所載之行為，均係犯
    刑法第321 條第1 項第3 款、第4 款之結夥攜帶兇器竊盜罪
    。又被告就如附表一所示之竊盜犯行，所為固均非竊盜罪之
    構成要件行為，惟其均係以參與竊盜犯行之意思，而參與把
    風行為，業如前述。是被告與附表一所載共犯（詳如附表一
    「共犯欄」所載）間，就附表一所示之各次竊盜犯行，各有
    竊盜犯意聯絡，並分擔竊盜罪構成要件以外之把風行為，均
    應依共同正犯論處。又其所犯如附表一所示5 次犯行，犯意
    各別，時間有異，均應予分論併罰。
(二)、爰審酌被告乙○○於本件犯行前，並無因其他刑事案件，經
    法院判處有罪在案，有臺灣高等法院被告前案紀錄表在卷可
    按，素行堪稱良好，惟其正值青壯年，竟不思上進以正途賺
    取金錢，僅因缺錢花用，夥同同案被告丙○○、戊○○、庚○○、己○○，共同攜帶兇器，以3 至5 人為組合，先後如
    附表一所示之竊盜犯行，造成被害人財產之損失，惡性非輕
    ，且犯後復否認犯行，亦未積極與同案被告共同賠償被害人
    之損害，實屬不該；另考量本件各次竊盜所得財物之價值、
    數量，被告就各次竊盜所分得之財物（詳如附表一所載），
    及其犯罪動機、目的、手段等一切情形，分別量處如附表二
    所示之刑，並定其應執行之刑。
五、沒收部分
(一)、扣案之未懸掛車牌、附加吊桿設備之自用大貨車1 輛，為同
    案被告丙○○所有，且供附表一所示5 次竊盜犯行所用之物
    ，業據同案被告丙○○供明在卷。本院審酌被告與同案被告
    實施附表一所載之5 次竊盜犯行，均係由被告丙○○以其所
    具有操作該等貨車上吊桿設備之專業技能作為竊盜實施之手
    段，並以此方式遂行該等行竊犯行，是以上開附加吊桿設備
    之自用大貨車非但係被告竊盜所用之物，更且與本案竊盜犯
    罪之遂行，關聯至深且鉅；而置放在扣案自用大貨車上之鐵
    鎚、鐮刀各1 支，同為被告丙○○所有，並供附表一所示竊
    盜犯行所用之物，是基於共同正犯責任共同之法理，亦均併
    為沒收之諭知。
(二)、至於被告乙○○與同案被告丙○○、戊○○、庚○○、己○○用以犯如附表一編號所載犯行之小型怪手1 輛，雖係供
    竊盜犯行所用之物，然該小型怪手係案外人陳耀宗所有，業
    由陳耀宗領回等情，亦據同案被告丙○○供述明確，並有交
    付認領保管單1 紙、照片2 幀在卷可佐，堪認確非被告或同
    案被告所有之物，爰不予宣告沒收。
據上論斷，應依刑事訴訟法第299 條第1 項前段，刑法第321 條
第1 項第3 款、第4 款、第28條、第38條第1 項第2 款、第51條
第5 款，判決如主文。
本案經檢察官黃子宜到庭執行職務。
中    華    民    國    97    年    11    月    11    日
                  刑事第五庭  審判長法  官  黃建榮
                                    法  官  楊珮瑛
                                    法  官  李殷君
以上正本證明與原本無異。
如不服本判決應於收受本判決後10日內向本院提出上訴書狀，並
應敘述具體理由，如未敘述上訴理由者，應於上訴期間屆滿後20
日內補提理由書狀於本院（均須按他造當事人之人數附繕本）「
切勿逕送上級法院」。
中    華    民    國    97    年    11    月    14    日
                                    書記官  李文廣
附錄本判決論罪科刑法條全文：
中華民國刑法第321條
犯竊盜罪而有左列情形之一者，處六月以上、五年以下有期徒刑
：
一、於夜間侵入住宅或有人居住之建築物、船艦或隱匿其內而犯
    之者。
二、毀越門扇、牆垣或其他安全設備而犯之者。
三、攜帶兇器而犯之者。
四、結夥三人以上而犯之者。
五、乘火災、水災或其他災害之際而犯之者。
六、在車站或埠頭而犯之者。
前項之未遂犯罰之。
附表一：被告乙○○參與之各次竊盜犯行一覽表
┌──┬────┬──────┬───┬────────────┬───┐
│編號│案發時間│案發地點    │被害人│犯案手法及所得          │共  犯│
├──┼────┼──────┼───┼────────────┼───┤
│  │97年5 月│高雄縣路竹鄉│丁○○│丙○○駕駛其所有、未懸掛│丙○○│
│    │中旬某日│新垣段3009地│      │車牌附加吊桿設備之自用大│戊○○│
│    │凌晨3 、│號果園      │      │貨車，搭載戊○○、庚○○│庚○○│
│    │4 時許  │            │      │，並攜帶客觀上可供兇器用│      │
│    │        │            │      │之鐵鎚、鐮刀各1 支，施吉│      │
│    │        │            │      │峰則自行駕駛自小客車，前│      │
│    │        │            │      │往左揭地點。抵達左揭果園│      │
│    │        │            │      │後，由戊○○、乙○○分別│      │
│    │        │            │      │在上開自用大貨車旁、路口│      │
│    │        │            │      │負責把風，由丙○○操作大│      │
│    │        │            │      │貨車上之吊桿設備將丁○○│      │
│    │        │            │      │所有置放在左揭地點之C 型│      │
│    │        │            │      │鋼條1 具（重量370 公斤）│      │
│    │        │            │      │吊離該果園，置放在上開自│      │
│    │        │            │      │用大貨車，庚○○負責協助│      │
│    │        │            │      │捆綁，以此方式共同竊取該│      │
│    │        │            │      │具C 型鋼條。得手後，於97│      │
│    │        │            │      │年5 月22日，載至址設高雄│      │
│    │        │            │      │縣阿蓮鄉○路村○路75之13│      │
│    │        │            │      │號之証寰五金公司，以新臺│      │
│    │        │            │      │幣（下同）6,850 元之價格│      │
│    │        │            │      │，售與証寰五金公司，施吉│      │
│    │        │            │      │峰、丙○○、戊○○、謝瑞│      │
│    │        │            │      │峰各分得1,338 元、2,837 │      │
│    │        │            │      │元、1,337 元、1,338 元。│      │
├──┼────┼──────┼───┼────────────┼───┤
│  │97年5 月│臺南縣歸仁鄉│臺南縣│丙○○駕駛同前之自用大貨│丙○○│
│    │中旬某日│高鐵臺南車站│政府  │車，搭載乙○○、戊○○，│戊○○│
│    │凌晨4 時│特定區高發三│      │並攜帶同上之鐵鎚、鐮刀各│      │
│    │許      │路與歸仁九路│      │1 支，前往左揭地點。抵達│      │
│    │        │周遭        │      │該地點後，由乙○○、黃江│      │
│    │        │            │      │池負責把風，丙○○操作大│      │
│    │        │            │      │貨車上之吊桿設備將臺南縣│      │
│    │        │            │      │政府所有置放在左揭地點之│      │
│    │        │            │      │C 型鋼鐵圍籬釘1 批（重量│      │
│    │        │            │      │110 公斤）吊離該處，置放│      │
│    │        │            │      │在上開自用大貨車，以此方│      │
│    │        │            │      │式共同竊取該批C 型鋼鐵圍│      │
│    │        │            │      │籬釘。得手後，於97年5 月│      │
│    │        │            │      │27日，載至上址証寰五金公│      │
│    │        │            │      │司，以2,035 元之價格，售│      │
│    │        │            │      │與証寰五金公司，乙○○、│      │
│    │        │            │      │丙○○、戊○○各分得535 │      │
│    │        │            │      │元、1,000 元、500 元。  │      │
├──┼────┼──────┼───┼────────────┼───┤
│  │97年5 月│臺南縣歸仁鄉│臺南縣│丙○○駕駛同前之自用大貨│丙○○│
│    │下旬某日│高鐵臺南車站│政府  │車，搭載乙○○、戊○○、│戊○○│
│    │凌晨3 、│特定區高發三│      │己○○，並攜帶同上之鐵鎚│己○○│
│    │4 時許  │路與歸仁九路│      │、鐮刀各1 支，前往左揭地│      │
│    │        │周遭        │      │點。抵達該地點後，乙○○│      │
│    │        │            │      │、戊○○、己○○分別在該│      │
│    │        │            │      │自用大貨車旁及路口負責把│      │
│    │        │            │      │風，丙○○操作大貨車上之│      │
│    │        │            │      │吊桿設備將臺南縣政府所有│      │
│    │        │            │      │置放在左揭地點之C 型鋼鐵│      │
│    │        │            │      │圍籬釘1 批（重量465 公斤│      │
│    │        │            │      │）吊離該處，置放在上開自│      │
│    │        │            │      │用大貨車，以此方式共同竊│      │
│    │        │            │      │取該批C 型鋼鐵圍籬釘。得│      │
│    │        │            │      │手後，於97年5 月30日，載│      │
│    │        │            │      │至址設高雄縣阿蓮鄉○○路│      │
│    │        │            │      │481 號之全惠資源回收場（│      │
│    │        │            │      │負責人徐全守），以8,137 │      │
│    │        │            │      │元之價格，售與徐全守，施│      │
│    │        │            │      │吉峰、丙○○、戊○○、廖│      │
│    │        │            │      │世龍、乙○○各分得1,535 │      │
│    │        │            │      │元、3,534 元、1,534 元、│      │
│    │        │            │      │1,534 元、1,535 元。    │      │
├──┼────┼──────┼───┼────────────┼───┤
│  │97年6 月│臺南縣歸仁鄉│臺南縣│丙○○駕駛同前之自用大貨│丙○○│
│    │初某日凌│高鐵臺南車站│政府  │車，搭載乙○○、戊○○、│戊○○│
│    │晨3 、4 │特定區高發三│      │己○○，並攜帶同上之鐵鎚│己○○│
│    │時許    │路與歸仁九路│      │、鐮刀各1 支，前往左揭地│      │
│    │        │周遭        │      │點。以同上開編號所載之│      │
│    │        │            │      │方式，共同竊取臺南縣政府│      │
│    │        │            │      │所有之C 型鋼鐵圍籬釘1 批│      │
│    │        │            │      │（重量1550公斤）。得手後│      │
│    │        │            │      │，於97年6 月3 日、同年月│      │
│    │        │            │      │7日 ，分2 次載至上開証寰│      │
│    │        │            │      │五金公司，先後以7,220 元│      │
│    │        │            │      │（重量380 公斤）、22,815│      │
│    │        │            │      │元（重量1170公斤）之價格│      │
│    │        │            │      │，售與証寰五金公司，總計│      │
│    │        │            │      │得款30,035元，乙○○、陳│      │
│    │        │            │      │世忠、戊○○、乙○○各分│      │
│    │        │            │      │得13,019元、10,508元、  │      │
│    │        │            │      │6,508 元，己○○則未分得│      │
│    │        │            │      │款項。                  │      │
├──┼────┼──────┼───┼────────────┼───┤
│  │97年6 月│臺南縣歸仁鄉│臺南縣│丙○○事前先向其不知情之│丙○○│
│    │13日凌晨│高鐵臺南車站│政府  │叔父陳耀宗借用型號MM35號│戊○○│
│    │4 時30分│特定區高發三│      │之小型怪手1 輛，於左揭時│己○○│
│    │許      │路與歸仁九路│      │間，駕駛該自用大貨車附載│庚○○│
│    │        │周遭        │      │上開小型怪手1 輛，搭載黃│      │
│    │        │            │      │江池、廖世能、庚○○，並│      │
│    │        │            │      │攜帶同上之鐵鎚、鐮刀各1 │      │
│    │        │            │      │支，乙○○則騎乘戊○○所│      │
│    │        │            │      │有不詳車號之機車1 輛，共│      │
│    │        │            │      │同前往左揭地點。抵達該地│      │
│    │        │            │      │點後，由己○○、乙○○在│      │
│    │        │            │      │路口把風，戊○○、庚○○│      │
│    │        │            │      │在該自用大貨車旁把風，由│      │
│    │        │            │      │丙○○負責駕駛該小型怪手│      │
│    │        │            │      │將臺南縣政府所有置放在左│      │
│    │        │            │      │揭地點之C 型鋼鐵圍籬釘1 │      │
│    │        │            │      │批（重量2560公斤）自地面│      │
│    │        │            │      │拔起，再操作自大貨車上之│      │
│    │        │            │      │吊桿設備將該批C 型鋼鐵圍│      │
│    │        │            │      │籬釘吊離地面，置放在上開│      │
│    │        │            │      │自大貨車，以此方式共同竊│      │
│    │        │            │      │取該批C 型鋼鐵圍籬釘。得│      │
│    │        │            │      │手後，旋即離去現場。    │      │
├──┴────┴──────┴───┴────────────┴───┤
│備註：同案被告丙○○、戊○○、庚○○、己○○部分，另行審結。          │
└───────────────────────────────────┘
附表二：
┌──┬──────┬───────────┬─────────────┐
│編號│犯罪事實    │所犯法條及罪名        │宣告刑（含從刑）          │
├──┼──────┼───────────┼─────────────┤
│  │附表一編號│刑法第321 條第1 項第3 │處有期徒刑玖月，扣案未懸掛│
│    │所示之犯行  │款、第4 款之結夥攜帶兇│車牌附加吊桿設備之自用大貨│
│    │            │器竊盜罪              │車壹輛及鐵鎚、鐮刀各壹支，│
│    │            │                      │均沒收。                  │
├──┼──────┼───────────┼─────────────┤
│  │附表一編號│刑法第321 條第1 項第3 │處有期徒刑捌月，扣案未懸掛│
│    │所示之犯行  │款、第4 款之結夥攜帶兇│車牌附加吊桿設備之自用大貨│
│    │            │器竊盜罪              │車壹輛及鐵鎚、鐮刀各壹支，│
│    │            │                      │均沒收。                  │
├──┼──────┼───────────┼─────────────┤
│  │附表一編號│刑法第321 條第1 項第3 │處有期徒刑玖月，扣案未懸掛│
│    │所示之犯行  │款、第4 款之結夥攜帶兇│車牌附加吊桿設備之自用大貨│
│    │            │器竊盜罪              │車壹輛及鐵鎚、鐮刀各壹支，│
│    │            │                      │均沒收。                  │
├──┼──────┼───────────┼─────────────┤
│  │附表一編號│刑法第321 條第1 項第3 │處有期徒刑拾月，扣案未懸掛│
│    │所示之犯行  │款、第4 款之結夥攜帶兇│車牌附加吊桿設備之自用大貨│
│    │            │器竊盜罪              │車壹輛及鐵鎚、鐮刀各壹支，│
│    │            │                      │均沒收。                  │
├──┼──────┼───────────┼─────────────┤
│  │附表一編號│刑法第321 條第1 項第3 │處有期徒刑壹年，扣案未懸掛│
│    │所示之犯行  │款、第4 款之結夥攜帶兇│車牌附加吊桿設備之自用大貨│
│    │            │器竊盜罪              │車壹輛及鐵鎚、鐮刀各壹支，│
│    │            │                      │均沒收。                  │
└──┴──────┴───────────┴─────────────┘


司法院資訊處製作；財團法人民間司法改革基金會備份。
